臺灣臺南地方法院刑事判決
111年度易字第981號
公  訴  人  臺灣臺南地方檢察署檢察官
被      告  曾清廣



輔  佐  人  曾○○



上列被告因違反保護令案件，經檢察官提起公訴（111年度偵字
第1997號），本院判決如下：
    主  文
曾清廣犯違反保護令罪，處拘役拾日，如易科罰金，以新臺幣壹
仟元折算壹日。
    事  實
一、曾清廣明知本院於民國110年6月29日以110年度家護字第298
    號核發通常保護令，諭令曾清廣不得對其子曾○○實施精神上
    不法侵害之行為，保護令有效期間為1年，其竟基於違反上
    開保護令之犯意，於111年1月6日7時20分許，在臺南市○○區
    ○○○街00號前，因細故與曾○○發生爭執後，即手持柺杖試圖
    攻擊曾○○，因曾○○閃躲而未擊中，曾清廣復又持柺杖敲打曾
    ○○騎乘之車牌號碼000-000號普通重型機車，致曾○○之機車
    受損（毀損部分未據告訴）。
二、案經曾○○訴由臺南市政府警察局永康分局送臺灣臺南地方檢
    察署檢察官偵查起訴。
    理  由
一、本案以下所引用具傳聞證據性質之供述證據，被告曾清廣、
    檢察官於本院言詞辯論終結前均未爭執其證據能力，且本院
    審酌前開證據作成時之情況及證據取得過程等節，並無非出
    於任意性、不正取供或其他違法不當情事，且客觀上亦無顯
    不可信之情況，復經本院於審判期日就上開證據依法進行調
    查、辯論，是依刑事訴訟法第159條之5規定，均有證據能力
    。又本案以下所引用具非供述證據性質之證據資料，均無違
    反法定程序取得之情形，依刑事訴訟法第158條之4規定之反
    面解釋，均應有證據能力。
二、上開犯罪事實，業據被告坦承不諱，核與證人曾○○、周○○之
    證述相符，並有本院110年度家護字第298號通常保護令裁定
    書、現場照片在卷可參，足認被告前開任意性自白與事實相
    符。綜上，本件事證明確，被告犯行洵堪認定，應予依法論
    科。
三、核被告所為，係犯家庭暴力防治法第61條第1款之違反保護
    令罪。爰審酌被告前雖有兩次違反保護令前科，惟被告年事
    已高，復參酌被告之犯罪動機、目的、手段，被告坦承犯行
    之犯後態度，及被告自承其係國小畢業、退休、現由女兒照
    顧之智識程度、經濟狀況等一切情狀，量處如主文所示之刑
    ，並諭知易科罰金之折算標準。
據上論斷，應依刑事訴訟法第299條第1項前段，判決如主文。
本案經檢察官張芳綾偵查起訴，檢察官黃信勇到庭執行職務　　
中　　華　　民　　國　　111 　年　　9 　　月　　29　　日
　　　　　　　　　刑事第十三庭  法　官　莊政達
以上正本證明與原本無異。
如不服本判決應於收受本判決後20日內向本院提出上訴書狀，並
應敘述具體理由。其未敘述上訴理由者，應於上訴期間屆滿後20
日內向本院補提理由書狀（均須按他造當事人之人數附繕本）「
切勿逕送上級法院」。 
  　　　　　　　　　　　　　　　書記官　歐慧琪
中　　華　　民　　國　　111 　年　　9 　　月　　29　　日
附錄本案論罪科刑法條：
家庭暴力防治法第61條
違反法院依第14條第1項、第16條第3項所為之下列裁定者，為本
法所稱違反保護令罪，處3年以下有期徒刑、拘役或科或併科新
臺幣10萬元以下罰金：
一、禁止實施家庭暴力。
二、禁止騷擾、接觸、跟蹤、通話、通信或其他非必要之聯絡行
    為。
三、遷出住居所。
四、遠離住居所、工作場所、學校或其他特定場所。
五、完成加害人處遇計畫。